

MUHAMAD FAISAL

Alamat : Jalan. Bukit Cilember RT 05/03 Cisarua, Kabupaten Bogor,

Jawa Barat 16750

Telepon: 081212695408

Email:muhammadfaisal66064@gmail.com

linkedin: Muhamad Faisal

Portfolio:mhmdfaisal.vercel.app

TENTANG SAYA

Sebagai lulusan SMK Wikrama Bogor dengan jurusan Rekayasa Perangkat Lunak (RPL), saya mempunyai pengalaman kurang lebih 2 tahun dalam bidang ini.Saya memiliki kemampuan dalam pengembangan website. Saya menilai diri sebagai individu yang mampu bekerja sama dengan tim dan selalu bersemangat untuk berkembang. Saya berkomitmen untuk terus meningkatkan keterampilan saya dan memberikan konstribusi terbaik dalam proyek yang saya kerjakan.

PENGALAMAN

Full stack di PT Argenta Danika Pradhana (praktek kerja lapangan)

Juli 2023 - Januari 2024

tugas-tugas yang saya lakukan selama magang:

- · Membuat website kotak saran menggunakan framework Laravel Lumen dan svelte
- Buat situs web menggunakan WordPress

Pengalaman Projek | Uji Kopetensi

18 April 2024 -19 April 2024

Tugas dan tanggung jawab:

- Tugas dan tanggung jawab yang saya kerjakan dalam uji koptensi ini adalah membuat sebuah website dari nol dengan batas waktu yang sudah ditentukan dimana saya harus menyelsaikan fitur fitur yang sudah ditentukan agar berjalan dengan baik
- Untuk fremework yang digunakan yaitu laravel dengan database mysql dengan bahasa pemrograman HTML CSS, BOOTSTRAP dan PHP

PENDIDIKAN

SMPN 1 Cisarua 2018 - 2021

SMK WIKRAMA BOGOR Pengembangan Perangkat Lunak dan Gim

2021 - 2024

- Mempelajari beberapa bahasa pemrograman dan database untuk membuat sebuah website yang berfungsi dengan baik
- Menyelesaikannya Project uji kompetensi bertema kasir

KETERAMPILAN

- Laravel, Lumen
- JavaScript
- HTML
- CSS (Bootstrap, Tailwind)
- MySql, pgAdmin